# 请教陈版，审计报告中一定要披露所得税费用么？

提问人：ABCA 梦梦 时间：2016-08-15 10:40:37
陈版您好，想请教您，审计报告中一定要披露所得税费用么？审计报告中披露的所得税费用与所得税汇算清缴报告中的金额不一致可以吗？

回答人：chenyiwei
在财务报表附注中，应根据企业会计准则规定的披露要求和同时适用的其他披露规定（如上市公司、IPO公司、新三板挂牌公司等同时执行《财务报告的一般规定》等信息披露编报规则；国有企业同时执行国资委规定的附注披露格式等）编写“所得税费用”项目的注释。 会计上的年度所得税费用（当期所得税）与同期汇算清缴报告可能存在差异，对这些差异的形成原因应进行核查，确保能够合理解释，以及财务报表中对所得税费用的确认和计量是符合企业会计准则规定的。